臺灣宜蘭地方法院刑事判決　　　　　　　　　　　　　九十三年度易字第一一一號
　　公　訴　人　臺灣宜蘭地方法院檢察署檢察官
　　被　　　告　甲○○　男　四.
右列被告因違反毒品危害防制條例案件，經檢察官提起公訴（九十三年度毒偵字第一
三九號），本院判決如左：
    主  文
甲○○施用第二級毒品，處有期徒刑捌月。
    事  實
一、甲○○前於民國八十七年間因違反麻醉藥品管理條例案件，經臺灣高等法院裁定
    年度上易字第三六一六號判處免刑確定。又其復於八十八年間再因施用毒品案件
    ，經本院依臺灣宜蘭地方法院檢察署檢察官之聲請，裁定送觀察、勒戒後，認有
    繼續施用毒品之傾向，再經該署檢察官聲請裁定令其入戒治處所施以強制戒治後
    ，因無繼續戒治必要，經本院依該署檢察官之聲請，裁定停止戒治並宣付保護管
    束，八十九年四月十一日出所。然其前另因違反麻醉藥品管理條例及毒品危害防
    制條例等案件，經臺灣高等法院於八十九年間依聲請定應執行刑為有期徒刑五年
    八月確定，八十九年四月十一日入監執行，至九十二年一月三十日假釋出監。詎
    仍不知悛悔，又於九十三年二月九日八時三十五分經該署觀護人室採尿送鑑起往
    前回溯九十六小時內之某時許，在不詳處所施用第二級毒品甲基安非他命（下稱
    安非他命）一次，惟其尿液經送鑑後，因呈甲基安非他命陽性反應而悉上情。
二、案經臺灣宜蘭地方法院檢察署觀護人室報告該署檢察官主動簽分後偵查起訴。
    理  由
一、訊據被告甲○○到庭矢口否認有何施用甲基安非他命之犯行，並持：其確未施用
    安非他命，但其曾因精神衰弱之病症前往蘇卿輝診所就診，並服用醫師開立之鎮
    定劑等語置辯。惟查：
  (一)被告甲○○自九十三年一月一日起至同年二月九日經臺灣宜蘭地方法院檢察署觀
    護人室採尿前之期間內，並未曾至設於宜蘭縣羅東鎮一七二號蘇卿輝診所就診，
    此經蘇卿輝診所於九十三年四月二十六日寄送病歷紙一份附卷可考；又被告前於
    九十二年九月十六日、同年十月十三日及同年十一月十一日三次前往蘇卿輝診所
    看診，並均領用醫師開立之藥物Ｍｏｄｉｐａｎｏｌ服用之事實，亦有蘇卿輝診
    所於九十三年六月二十四日寄送之說明、處分箋與被告甲○○提呈之全民健康保
    險卡各一紙存卷可按，是本院爰依職權函詢法務部調查局，該局嗣於九十三年七
    月十三日以調科壹字第０九三００二七一八四０號函覆：人體施用Ｍｏｄｉｐａ
    ｎｏｌ後，所採尿液不會檢出安非他命或甲基安非他命陽性反應等語綦詳且在卷
    可稽。總右以觀，被告甲○○最後一次至蘇卿輝診所領用Ｍｏｄｉｐａｎｏｌ，
    已距其於九十三年二月九日為臺灣宜蘭地方法院檢察署觀護人室採尿時約有三月
    之餘，況縱服用Ｍｏｄｉｐａｎｏｌ，亦與其送驗尿液中所呈之甲基安非他命陽
    性反應結果無涉，皆徵被告所辯各語，均屬無由，純係飾罪避責之語，委無可採
    。
  (二)被告甲○○於保護管束期間，由臺灣宜蘭地方法院檢察署觀護人室採集之尿液，
    經該署觀護人室送臺灣檢驗科技股份有限公司，及本院依職權送法務部調查局檢
    驗後，皆呈安非他命類與甲基安非他命陽性反應，此見卷附上開二單位出具之濫
    用藥物尿液檢驗報告與九十三年五月二十四日調科壹字第０九三六二四一四三三
    ０號檢驗通知書各一份即明。次按甲基安非他命經口服投與後，約百分之七十於
    二十四小時內自尿液中排出，約百分之九十於九十六小時內自尿中排出，甲基安
    非他命之檢出與其投與方式、投與量、個人體質、採尿時間與檢驗儀器精密度等
    諸多因素有關，最長可能不會超過四日等情，業經行政院衛生署藥物食品檢驗局
    八十一年二月八日（八一）藥檢壹字第一一五六號函示明確。又按目前常用之毒
    品篩檢方式包括酵素免疫分析法，薄層色層分析法及放射免疫分析法，在文獻上
    ，雖亦有藥品或食物因交叉反應而在尿液測試中產生偽陽性反應，因此篩檢結果
    必須進一步確認，而目前最常使用之確認方式則係「氣相層析質譜儀分析法」，
    在良好操作條件下，以此法作藥物及其代謝產物之定性及定量分析，幾無偽陽性
    反應產生，已經行政院國軍退除役官兵輔導委員會臺北榮民總醫院八十三年四月
    七日（八三）北總內字第０三０五九號函示翔實。職是之故，被告甲○○經臺灣
    宜蘭地方法院檢察署觀護人室採集送鑑之尿液，既皆由臺灣檢驗科技股份有限公
    司及法務部調查局以「氣相層析質譜儀分析法」確認後，仍呈甲基安非他命陽性
    反應，要可認定其確於採尿前二十六小時內之某時許有施用甲基安非他命之犯行
    無誤，其空言置辯顯屬無據，當無可採。末查，被告前於八十七年間因違反麻醉
    藥品管理條例案件，經臺灣高等法院裁定送觀察、勒戒後，認無繼續施用毒品之
    傾向，而於八十七年八月十九日以八十七年度上易字第三六一六號判處免刑確定
    。又其復於八十八年間再因施用毒品案件，經本院依臺灣宜蘭地方法院檢察署檢
    察官之聲請，裁定送觀察、勒戒後，認有繼續施用毒品之傾向，再經該署檢察官
    聲請裁定令其入戒治處所施以強制戒治後，因無繼續戒治必要，經本院復依該署
    檢察官之聲請，裁定停止戒治並宣付保護管束，八十九年四月十一日出所。然甲
    ○○前另因違反麻醉藥品管理條例及毒品危害防制條例等案件，經臺灣高等法院
    於八十九年間依聲請定應執行刑為有期徒刑五年八月確定，八十九年四月十一日
    入監執行，至九十二年一月三十日假釋出監等情，則見卷附臺灣高等法院被告全
    國前案紀錄表及法務部全國檢察官線上查詢刑案人犯在監所最新資料報表各一份
    即明。總上各情，本件被告施用第二級毒品之犯行，事證已臻明確，犯行洵堪認
    定，應予依法論科。
二、核被告甲○○之所為，係犯毒品危害防制條例第十條第二項之施用第二級毒品罪
    。其施用毒品前持有安非他命之低度行為，業為施用之高度行為吸收，不另論罪
    。審酌被告歷經觀察、勒戒、強制戒治及科刑之判決後，猶未能戒除毒癮，更於
    假釋期間再有施用毒品抵癮之行為，顯見確無自憑己力戒除毒害之能力，故有科
    以較長刑期助其戒斷之必要。況其到庭空言置辯，矢口否認有何施用安非他命之
    犯行，益難徵其已有反省摒除毒害之心，實應重罰，惟另參酌其犯罪之動機、目
    的、手段、素行及造成社會整體之侵害等一切情狀，爰酌情量處如主文所示之刑
    ，以資警懲。
據上論斷，應依刑事訴訟法第二百九十九條第一項前段，毒品危害防制條例第十條第
二項，判決如主文。
本案經檢察官張鳳清到庭執行職務
中　　　華　　　民　　　國　　九十三　　年　　　九　　　月　　 三十 　　日
                                  臺灣宜蘭地方法院刑事第三庭
                                      審判長法　官  黃  永  勝
                                            法  官  林  楨  森
                                            法  官  陳  嘉  年
右正本證明與原本無異。
如不服本判決，應於判決送達後十日內向本院提出上訴狀。（應附繕本）
                                          書記官  詹  玉  惠
中　　　華　　　民　　　國　　九十三　　年　　　十　　　月　　  一  　　日
附錄本案論罪科刑法條全文
毒品危害防制條例第十條第二項
施用第二級毒品者，處三年以下有期徒刑。
